

PABLO BRANCOLI

Ingeniero de Software | Científico de Datos

- pbrancoli@uc.cl
- **J** +569 79873658
- Santiago, Chile
- in https://www.linkedin.com/in/pablo-brancoli-0aa8191b7/
- https://github.com/Brocoleta **PORTAFOLIO**

TECNOLOGÍAS

Python **Typescript**

Google Cloud ML Python

AWS

Deep Learning

React

Firebase

Power BI

Excel

INTERESES

Inteligencia Artificial

Open Al

Camping

Trekking

Física Fútbol

IDIOMAS

Español: Nativo Inglés: Avanzado

ACERCA DE MÍ

Joven estudiante de Ingeniería Civil con especialidad en Ciencias de la Computación y especialización en Ciencia de Datos, apasionado por proporcionar soluciones eficientes mediante el uso de tecnologías avanzadas y aplicar conocimientos de Aprendizaje Automático y Ciencia de Datos.

EDUCACIÓN

Ingeniería Civil en Informática con especialización en Ciencia de Datos Pontificia Universidad Católica de Chile

03/2018 - 07/2023

Santiago, Chile

Educación Media | Colegio San Benito

1 04/2004 - 12/2017

Santiago, Chile

EXPERIENCIA

Desarrollador Full Stack y Científico de Datos | Sundes Collection

1 04/2021 - 07/2023

Santiago, Chile

- Trabajé proyectos de desarrollo en la nube utilizando Google Cloud Platform y Firebase, logrando entregas puntuales y eficientes.
- Diseñé e implementé un modelo de Aprendizaje Automático para predecir precios de

Jefe Scout | Grupo Scout Santiago

= 04/2018 - 07/2021

- Santiago, Chile
- Gestioné y estuve a cargo de las finanzas del grupo de 200 miembros, optimizando los recursos y asegurando la participación en eventos clave.

PROYECTOS

Portafolio Data Science | 😯



 Portafolio de aplicaciones de Data Science/Engineer, utilizando servicios de AWS como S3, EC2, LAMBDA, ATHENA y otros como Apache Airflow o SnowFlake, mas informacion en el readme del repositorio: https://github.com/Brocoleta/Brocoleta

Eficiencia de Ataques en Sistemas de Recomendación

• Realicé un estudio sobre ataques dirigidos a sistemas de recomendación, sesgando sus resultados a favor o en contra de ciertos elementos. El enlace al documento está disponible en el repositorio.